臺灣高等法院刑事裁定
109年度聲字第1949號
聲  請  人  臺灣高等檢察署檢察官
受  刑  人  連明志




上列聲請人因受刑人數罪併罰有二裁判以上，聲請定其應執行之
刑（聲請案號：臺灣高等檢察署109年度執聲字第850號），本院
裁定如下：
    主  文
連明志犯如附表所示各罪所處之刑，應執行有期徒刑肆年。
    理  由
一、聲請意旨略以：上列受刑人連明志因偽造貨幣等數罪，先後
    經判決確定如附表，應依刑法第50條第2項及第51條第5款之
    規定，定其應執行之刑，爰依刑事訴訟法第477條第1項之規
    定聲請定應執行之刑等語。
二、按數罪併罰有二裁判以上者，應依刑法第51條之規定定其應
    執行之刑。又宣告多數有期徒刑者，於各刑中之最長期以上
    ，各刑合併之刑期以下，定其刑期，刑法第53條、第51條第
    5款亦有明文。又法律上屬於自由裁量之事項，有其外部性
    界限及內部性界限，並非概無拘束。依據法律之具體規定，
    法院應在其範圍選擇為適當之裁判者，為外部性界限；而法
    院為裁判時，應考量法律之目的，及法律秩序之理念所在者
    ，為內部性界限。法院為裁判時，二者均不得有所踰越。在
    數罪併罰，有二裁判以上，定其應執行之刑時，固屬於法院
    自由裁量之事項，然仍應受前揭外部性界限及內部性界限之
    拘束（最高法院94年度台非字第233號判決意旨參照）。又
    數罪併罰中之一罪，依刑法規定得易科罰金，若因與不得易
    科之他罪併合處罰結果而不得易科罰金時，原可易科部分所
    處之刑，自亦無庸為易科折算標準之記載（司法院釋字第14
    4號解釋要旨參照）。
三、查受刑人因犯如附表所示之案件，先後經臺灣新北地方法院
    、臺灣士林地方法院、本院及最高法院判處如附表所示之刑
    ，均經確定在案，且本件聲請定應執行刑之犯罪事實最後判
    決法院為本院，有臺灣新北地方法院107年度簡字第4178號
    、108年度簡上字第541號判決、臺灣士林地方法院108年度
    簡上字第112號判決、本院108年度上訴字第2755號判決、最
    高法院109年度台上字第389號判決及本院被告前案紀錄表各
    1份在卷可稽。其中受刑人所犯附表編號1至3所示之罪宣告
    刑得易科罰金，附表編號4所示之罪宣告刑則不得易科罰金
    ，合於刑法第50條第1項但書之情形，依刑法第50條第2項規
    定，須經受刑人請求檢察官聲請定其應執行之刑，始得依第
    51條規定定之。茲受刑人請求檢察官聲請就附表所示各罪合
    併定其應執行之刑，有受刑人於民國109年4月16日出具之定
    刑聲請切結書1份在卷足憑（見本院卷第9至13頁），檢察官
    據此聲請定其應執行之刑，本院審核認其聲請為正當暨其犯
    罪之情節及行為次數，對於受刑人所犯數罪為整體非難評價
    ，裁定定其應執行之刑如主文所示。
四、至受刑人所犯附表編號1所示之案件雖已執行完畢，有本院
    被告前案紀錄表1份在卷足憑，惟附表編號2至4所示之案件
    係於附表編號1所示之案件判決確定前所犯，合於數罪併罰
    要件，仍應就如附表所示之罪所處之刑，合併定應執行刑，
    至附表編號1所示案件已執行之刑期部分，則屬就所定應執
    行刑於執行時應為如何折抵之問題，併此敘明。
五、據上論斷，應依刑事訴訟法第477條第1項，刑法第50條第1
    項第1款、第2項、第53條、第51條第5款，裁定如主文。
中　　華　　民　　國　　109 　年　　5 　　月　　25　　日
                  刑事第十五庭  審判長法　官  劉興浪
  　　　　　　　　　　　　　　　　　　法　官  陳信旗
  　　　　　　　　　　　　　　　　　　法　官  林怡秀
以上正本證明與原本無異。
如不服本裁定，應於裁定送達後5日內向本院提出抗告狀。
                                      書記官  陳采薇
中　　華　　民　　國　　109 　年　　5 　　月　　25　　日
附表：受刑人連明志定應執行刑案件一覽表
編            號  1 2 3 罪            名  毒品危害防制條例 毒品危害防制條例 毒品危害防制條例 宣     告     刑  有期徒刑2月 有期徒刑3月 有期徒刑4月 犯   罪   日  期  107年4月15日15時許 106年12月25日中午12時許 107年7月31日凌晨1、2時許 偵查（自訴）機關年度案號  臺灣新北地方檢察署107年度毒偵字第3367號 臺灣士林地方檢察署107年度毒偵字第159號 臺灣新北地方檢察署107年度毒偵字第6723號  最  後 事實審 法  院 臺灣新北地方法院 臺灣士林地方法院 臺灣新北地方法院  案  號 107年度簡字第4178號 108年度簡上字第112號 108年度簡上字第541號  判  決 日  期 107年6月29日 108年9月24日 108年10月16日  確  定 判  決 法  院 臺灣新北地方法院 臺灣士林地方法院 臺灣新北地方法院  案  號 107年度簡字第4178號 108年度簡上字第112號 108年度簡上字第541號  判  決 日  期 107年10月4日 108年9月24日 108年10月16日 備            註  臺灣新北地方檢察署107年度執緝字第4247號（已執行完畢） 臺灣士林地方檢察署108年度執字第5818號（即臺灣新北地方檢察署108年度執助字第4802號） 臺灣新北地方檢察署109年度執緝字第780號 

編            號  4 （以下空白）  罪            名  偽造貨幣   宣     告     刑  有期徒刑3年6月   犯   罪   日  期  105年9月9日凌晨3時5分許   偵查（自訴）機關年度案號  臺灣宜蘭地方檢察署105年度偵字第5948號    最  後 事實審 法  院 臺灣高等法院    案  號 108年度上訴字第2755號    判  決 日  期 108年10月30日    確  定 判  決 法  院 最高法院    案  號 109年度台上字第389號    判  決 日  期 109年1月16日   備            註  臺灣宜蘭地方檢察署109年度執字第288號（即臺灣新北地方檢察署109年度執助字第979號）。 曾羈押55日。